# 请教陈版主，二级子公司变成三级子公司合并问题？

提问人：lijinrong 时间：2010-05-15 16:22:10
A公司在 2009 年 9 月 30 日支付 2000 万购买了C公司51%的股权（属于非同一控制），C公司 2009 年 9 月 30 日账面净资产为 1000 万，公允价值调整后的净资产为 1500 元，形成了商誉(2000-1500*0.51)=1235万元；B公司是A公司控股100%的另一个子公司，A公司 2009年 12 月 31 日拟将C公司注入到B公司里，评估的51%股权价值为 1400 万，C公司10-12月实现净利润 100 万元，请问： 1 、B公司的长期股权投资-C公司的入账价值按何入账价值？ 是直接借：长期股权投资-C公司 1400 万 贷：实收资本 1400 万 还是借：长期股权投资-C公司（1000+100）*0.51=561万 资本公积-股本溢价 839 万 贷：实收资本 1400 万 是按评估的股权价值 1400万还是按B公司的账面所有者权益的份额（1000+100）*0.51确认？理由？实收资本按评估值确认吗？ 2 、B公司合并C公司形成同一控制下的企业合并，如若抵消时是否按如下分录抵消 如按评估的股权价值 1400 万确认长期股权投资 借：净资产 1100 万 资本公积 839 万 贷：长期股权投资 1400 少数股东权益 539 万 3 、由于A原先直接合并C公司时，按公允价值调整C公司账面净资产，再进行抵消；但由于现在B公司直接合并C公司，而且对B公司而言是同一控制下的企业合并，故在B合并C时未进行公允价值的调整，请问A公司如果直接合并B公司时，是否仍要将B合并分录全部冲回，按原有级次进行合并？如不这样做，能否有更好的办法进行合并？抵消分录如何抵消？

回答人：chenyiwei
回复 楼主 lijinrong 的帖子这个问题取决于B合并C是同一控制下的企业合并还是非同一控制下的企业合并。由于B取得C的控制权时，A取得C的控制权尚不满一年，因此可能按非同一控制下合并处理。但个人理解此时按同一控制下合并处理的可能性还是很大的。根据目前财政部有关人士的意见，同一控制下企业合并中的“账面价值”概念是指被合并方各项资产、负债在最终控制方合并报表层面体现的价值，所以B的层面仍需继续沿用原先A非同一控制下合并C时所作的各项公允价值调整及其后续对折旧、摊销等影响的调整。在本例中应当以 765 （ 1500 ＊ 51 ％）为基础持续计算，相当于 2009 年末净资产价值为 765 ＋ 51 ＝ 816 万。但在B的个别报表层面，如果按照评估值为基础确定实收资本的增加数（这是法律问题而不是会计问题，只须股东之间协商一致即可，特殊行业需经过监管部门审批，如金融业），则长期股权投资的借方数不应小于实收资本的增加额。